【裁判字號】    97,交抗,661
【裁判日期】    970630
【裁判案由】    違反道路交通管理處罰條例
【裁判全文】
臺灣高等法院交通事件裁定             97年度交抗字第661號
抗  告  人
即受處分人  甲○○
上列抗告人因違反道路交通管理處罰條例案件，不服臺灣臺北地
方法院，中華民國九十七年四月三十日所為裁定（九十七年度交
聲字第九二九號），提起抗告，本院裁定如下：
    主  文
抗告駁回。
    理  由
一、按汽車駕駛人，行經有燈光號誌管制之交岔路口闖紅燈者，
    處新臺幣（下同）一千八百元以上五千四百元以下罰鍰，並
    記違規點數三點，道路交通管理處罰條例第五十三條第一項
    、第六十三條第一項第三款，分別定有明文。
二、原裁定意旨略以：抗告人即受處分人甲○○於九十七年二月
    四日下午十四時三十四分許，駕駛車號二○二二－ＤＴ自用
    小客貨車，行經板橋市○○路與民生路口交岔路口，為警舉
    發闖紅燈。原處分機關調查後，認受處人上開違規情節屬實
    ，依違反道路交通管理處罰條例第五十三條第一項、第六十
    三條第一項第三款及違反道路交通管理事件統一裁罰基準表
    之規定，裁處受處分人罰鍰新臺幣二千七百元，並記違規點
    數三點。
三、本件抗告意旨略以：案發時第一支交通號誌燈桿是綠燈切換
    黃燈，抗告人所駕車輛行至馬路中央，無法及時煞車，此有
    卷附照片可稽，斯時第二支交通號誌燈桿已切換至紅燈，衡
    情行駛中車輛應繼續前行，是抗告人並無違規之意云云。
四、查抗告人甲○○於九十七年二月四日下午十四時三十四分許
    ，駕駛車號二○二二－ＤＴ號自用小客貨車，行經板橋市○
    ○路與民生路之交岔路口，為警舉發駕車行經有燈光號誌管
    制之交岔路口闖紅燈之事實，此有臺北縣政府警察局海山分
    局九十七年二月二十七日北縣警交字第ＣＺ0000000
    號舉發違反道路交通管理事件通知單附卷可稽（見原審卷第
    六頁）。抗告人雖以上開情詞置辯，然抗告人所有之上開自
    小客貨車，於上開時、地未於路口號誌轉換為紅燈時於停止
    線前等停，仍逕行闖越繼續前行一節，有臺北縣政府警察局
    海山分局九十七年三月十九日北縣警海交字第○九七○○一
    一三一三號函附卷可憑（見原審卷第十頁），且由原審依職
    權調取舉發時拍攝之照片二幀（見原審卷第十五頁）及抗告
    人申訴狀所檢附之採證照片一幀（見原審卷第七頁）互核以
    觀，可知抗告人所駕駛之前開車輛於駛入路口前，該路口之
    第一支交通號誌燈桿剛轉換為紅燈，抗告人並未及時煞停，
    仍繼續往前行駛，且行至第二支交通號誌燈桿時，該處燈光
    號誌亦已變換為紅燈，抗告人仍未煞停，繼續往前行駛等情
    ，足認抗告人確有於紅燈亮起時，未遵守交通號誌禁止行駛
    之管制指示，而為逕行闖越紅燈之行為。從而，抗告人所辯
    顯係事後卸責之詞，不足採信，本件事證明確，抗告人之上
    開違規行為堪予認定。
五、綜上所述，抗告人確有駕車行經有燈光號誌管制之交岔路口
    闖紅燈之違規行為，原處分機關依道路交通管理處罰條例第
    五十三條第一項、第六十三條第一項第三款之規定，裁處抗
    告人二千七百元之罰鍰，並記違規點數三點，於法洵屬有據
    。原裁定認抗告人確有前揭違規行為，因而將抗告人之異議
    聲明駁回，其認事用法，並無違誤，抗告人提起本件抗告，
    仍執前詞指摘原裁定不當，並無理由，應予駁回。
六、據上論斷，應依道路交通管理處罰條例第八十九條，道路交
    通案件處理辦法第二十六條，刑事訴訟法第四百十二條，裁
    定如主文。
中    華    民    國    97    年    6     月    30    日
                  刑事第十八庭    審判長法  官  吳鴻章
                                        法  官  段景榕
                                        法  官  陳健順
以上正本證明與原本無異。
不得再抗告。
                                        書記官  朱家惠
中    華    民    國    97    年    6     月    30    日


司法院資訊處製作；財團法人民間司法改革基金會備份。
